# 关于提前取得发票认证抵扣并付款，但未到货情况处理

提问人：691071920 时间：2022-11-03 10:13:47
请教一下陈老师，目前公司存在预付供应商款项情况，金额较大，要求对方开具增值税发票，公司并认证抵扣，但是货物还在对方车间加工，且周期较长，该如何进行账务处理的问题， 因为认证了，不做应交税费-进项税不对了，不然和增值税申报表不一致，能否做账为
借：预付账款
应交税费–进项税
贷：银行存款
感觉这么做实际付款金额和预付账款对不上了，不这么做也不能将预付账款做成在途物资（实际上供应商根本尚未加工或刚开始），请教陈版主正确处理方式

回答人：chenyiwei
首先建议关注：这种情况下要求对方在收到预付款时即开票并抵扣进项税额，是否符合增值税相关规定，建议与税务专业人士确认，保证合规。
其次，如果不考虑合规性问题，单纯就会计处理而言，确实如你所述，应将发票载明的可抵扣进项税额借记“应交税费——应交增值税（进项税额）”，这样预付账款就是按不含税金额列报了。
在与供应商对账时需要注意该差异的影响。

回答人：chenyiwei
首先建议关注就预付款开具专用发票并抵扣的做法是否符合税法规定，避免税务合规性风险。
其次，假设不考虑税务合规性问题，仅就该交易本身而言，由于已取得专用发票并认证抵扣，故需确认“应交税费——应交增值税（进项税额）”，相应地预付账款中就只有不含税金额。对于由此造成的潜在对账差异，应予以注意，并注意说明差异原因，确保获得合理解释。